臺灣高等法院民事裁定　　　　　　　　　100年度勞抗字第2號
抗　告　人　李櫻鑾
　　　　　　陳王子守
　　　　　　曾碧蓮
　　　　　　邱駱美雲
　　　　　　葉林月娥
　　　　　　鄭秀月
共　　　同
訴訟代理人　吳孟玲律師
　　　　　　林雯琦律師
上列抗告人因與相對人偉欽實業有限公司間請求給付薪資等事件
，對於中華民國99年12月14日臺灣士林地方法院99年度勞訴字第
75號裁定提起抗告，本院裁定如下：
    主  文
原裁定關於核定訴訟標的價額部分廢棄。
    理  由
一、本件抗告人於原審起訴求為命相對人偉欽實業有限公司(一)給
    付抗告人李櫻鑾新臺幣（下同）54萬2,340 元、抗告人陳王
    子守32萬2,604 元、抗告人曾碧蓮36萬756 元、抗告人邱駱
    美雲312,328 元、抗告人葉林月娥32萬5,607 元、抗告人鄭
    秀月29萬2,235 元；(二)分別提撥5 萬7,300 元、3 萬1,500
    元、3 萬1,500 元、3 萬1,500 元、3 萬1,284 元及自起訴
    狀繕本送達翌日起至清償日止按年息5%計算之利息，至抗告
    人李櫻鑾、陳王子守、曾碧蓮、駱美雲、葉林月娥、鄭秀月
    之勞工退休準備金專戶；(三)發給抗告人李櫻鑾、曾碧蓮「非
    自願離職證明」之判決。原裁定以抗告人上開請求均屬財產
    權訴訟，並分別核定訴訟標的價額，其中聲明(一)部分核定為
    215 萬5,870 元、聲明(二)部分核定為21萬4,584 元、聲明(三)
    部分認價額不能核定，依民事訴訟法第77條之12定為165 萬
    元，並合併計算其價額，而命抗告人補繳裁判費1 萬8,513
    元。
二、抗告意旨略以：上開聲明(三)請求相對人發給抗告人李櫻鑾、
    曾碧蓮非自願離職證明，係非財產權訴訟，依民事訴訟法77
    條之14第1 項規定，應徵裁判費3,000 元，原裁定誤按財產
    權訴訟核定此部分訴訟標的價額，尚有違誤，請廢棄原裁定
    等語。
三、按因財產權而起訴者，法院應核定訴訟標的之價額，並依民
    事訴訟法第77條之13規定徵收第一審裁判費，如訴訟標的價
    額不能核定者，應依同法第77條之12之規定，擬制訴訟標的
    之價額，並據以徵收裁判費；惟非因財產權而起訴者，依同
    法第77條之14之規定，應徵收第一審裁判費3,000 元，自不
    生應核定訴訟標的價額之問題。又於非財產權上之訴，並為
    財產權上之請求者，其裁判費分別徵收之，民事訴訟法第77
    條之14第2 項定有明文。次按勞工非自願離職證明，為單純
    證明某一狀況之文件，不能流通，其內容本身亦不具財產權
    之性質，不能以金錢估計其標的價額，請求發給該種證明，
    乃非因財產權而起訴。
四、經查，抗告人起訴求為首揭聲明(一)、(二)、(三)所示之判決，其
    中聲明(一)、(二)項部分，係依勞動契約等法律關係，請求相對
    人為一定金錢之給付，為財產權訴訟，原裁定按財產權起訴
    之例核定此部分訴訟標的金額依序各為215 萬5,870 元、21
    萬4,584 元，尚無不合，抗告人亦表示無異議（見本院卷第
    5 頁抗告狀）。惟其中聲明(三)部分，既係請求相對人發給勞
    工非自願離職證明書，揆諸前揭說明，應屬非因財產權而起
    訴，不生核定訴訟標的價額問題，原裁定按財產權訴訟核定
    此部分訴訟標的價額，並認其價額不能核定，而依民事訴訟
    法第77條之12定為165 萬元，尚有未合。是本件訴訟其中因
    財產權而起訴部分，訴訟標的金額應核定為237 萬454 元（
    21 5萬5,870 元＋21萬4,584 元＝237 萬454 元）；非因財
    權而起訴部分，逕依77條之14規定徵收裁判費3,000 元，無
    庸核定訴訟標的價額。原裁定將本件訴訟全部依財產權訴訟
    之規定核定訴訟標的價額為402 萬454 元，容有未洽。抗告
    意旨指摘原裁定關於核定訴訟標的價額部分為不當，聲明廢
    棄，為有理由，爰將原裁定關於核定訴訟標的價額部分廢棄
    。
五、據上論結，本件抗告為有理由，依民事訴訟法第492 條裁定
    如主文。
中    華    民    國   100    年    6     月    14    日
                    勞工法庭
                        審判長法  官  魏麗娟
                              法  官  吳麗惠
                              法  官  黃明發
正本係照原本作成。
本裁定除以適用法規顯有錯誤為理由外，不得再抗告。如提起再
抗告，應於收受後10日內委任律師為代理人向本院提出再抗告狀
。並繳納再抗告費新台幣１千元。
中    華    民    國   100    年    6     月    15    日
                              書記官  顧哲瑜